# 关于准则的选择

提问人：ivan_hx 时间：2015-11-20 14:20:02
在香港上市的公司，是否存在以下情况： 如果母公司注册地在香港，那必须选择使用香港会计准则进行年报披露； 如果母公司是在境内注册，那可以选择使用国内会计准则也可以选择香港会计准则进行年报披露。 这样的说法？

回答人：chenyiwei
注册在内地的香港上市公司（H股公司）可以选择在香港市场披露按IFRS或HKFRS编制的财务信息，也可以选择在香港市场披露按内地企业会计准则编制的财务信息（需按上市规则和《公司条例》的披露规定增加额外的补充披露信息）。 如果选择前一做法，则需由香港的执业会计师事务所出具审计报告；后一种做法应由在内地注册的会计师事务所按内地的注册会计师审计准则出具审计报告。

提问人：ivan_hx 时间：2015-11-20 21:36:25
谢谢陈版，现在有个疑问就是注册地在香港的公司，是否必须选择按IFRS或HKFRS？

回答人：chenyiwei
是，这类公司不能选择执行内地会计准则。